---
title: "ggplot2"
author: "willandru"
date: "`r Sys.Date()`"
output: html_document
---

```{r setup, echo=FALSE}
knitr::opts_chunk$set(echo = TRUE)
```

```{r include=FALSE}
library(tidyverse)
library(ggplot2)
```

## Carga de Datos

```{r }
url <- "https://github.com/TRACE-LAC/TRACE-LAC-data/blob/main/otros/muestra_covid.RDS?raw=true"
datos <- readr::read_rds(url)

```

## Ejercicio Recrear Gráfico

```{r echo=FALSE}
COVID_RECREAR <- datos %>% group_by(fecha_de_notificacion, sexo) %>%
  summarise(casos = n())
ggplot(COVID_RECREAR, aes(x = fecha_de_notificacion, y = casos, colour = sexo)) +
  geom_line() +
  scale_color_manual(values = c("black", "yellow")) +
  theme_bw() +
  labs(
    y = "Numero de Casos",
    x = "Fecha de reporte a SIVIGILA",
    title = "Tendencia en el número de casos COVID-19 2020-2022"
  )

```


# Análisis Exploratorio de Datos (EDA)

```{r }
str(datos)
glimpse(datos)

```

## Gráficos Exploratorios
### Gráfico de Puntos por Fecha y Sexo

```{r }
COVID <- datos %>% group_by(fecha_reporte_web, sexo) %>%
  summarise(casos = n())

ggplot(data = COVID, aes(x = fecha_reporte_web, y = casos, colour = sexo)) +
  geom_point()

```

### Gráfico de Líneas por Fecha

```{r }
COVID_FECHA <- datos %>% group_by(fecha_reporte_web) %>% 
  summarise(casos = n())

ggplot(data = COVID_FECHA, aes(x = fecha_reporte_web, y = casos)) +
  geom_line()

```

### Gráfico de Barras por Sexo

```{r }

ggplot(data = datos) + 
  geom_bar(aes(x = sexo))

```

### Gráfico de Barras por Departamento

```{r }
COVID_DEPAS <- datos %>% group_by(nombre_departamento) %>% summarise(casos = n())

ggplot(data = COVID_DEPAS, aes(x = reorder(nombre_departamento, -casos), y = casos)) +
  geom_bar(stat = "identity") + coord_flip()

```

### Gráfico de Barras por Departamento con Escala Logarítmica

```{r }
ggplot(data = COVID_DEPAS, aes(x = reorder(nombre_departamento, casos), y = casos)) +
  geom_bar(stat = "identity") + coord_flip() + scale_y_log10(name = 'Casos confirmados COVID19 ESCALA LOG()')

```

## Gráficos con Facetas y Temas
### Gráfico de Puntos por Edad y Sexo con Facetas

```{r }
COVID_SEXO <- datos %>% group_by(edad, sexo) %>%
  summarise(casos = n())

ggplot(COVID_SEXO, aes(x = edad, y = casos, colour = casos)) +
  geom_point() +
  facet_wrap(~sexo) +
  scale_color_gradient2()

```

### Gráfico de Puntos por Edad y Sexo con Tema Clásico

```{r }
ggplot(data = COVID_SEXO, aes(x = edad, y = casos)) +
  geom_point() +
  facet_wrap(~sexo) +
  theme_classic()

```

### Gráfico de Puntos por Edad y Sexo con Tema Blanco y Negro

```{r }
ggplot(data = COVID_SEXO, aes(x = edad, y = casos)) +
  geom_point() +
  facet_wrap(~sexo) +
  theme_bw()

```

## Personalización de Títulos y Ejes

```{r }
ggplot(data = COVID_SEXO, aes(x = edad, y = casos, colour = sexo)) +
  geom_point() +
  facet_wrap(~sexo) + 
  labs(
    y = "Casos Diarios",
    x = "Edad en años",
    title = "Distribucion de casos de COVID19 en COLOMBIA"
  )

```

